【裁判字號】    98,交易,587
【裁判日期】    980930
【裁判案由】    傷害
【裁判全文】
臺灣板橋地方法院刑事判決             98年度交易字第587號
聲  請  人  臺灣板橋地方法院檢察署檢察官
被      告  甲○○
上列被告因傷害案件，經檢察官聲請簡易判決處刑（98年度偵字
第15833號），本院受理後（原案號：98年度交簡字第4909號）
認不宜以簡易程序而改以通常程序審理，判決如下：
    主  文
本件公訴不受理。
    理  由
一、聲請簡易判決處刑意旨略稱：被告甲○○於民國98年5 月11
    日晚間7 時許，在臺北縣永和市中正橋附近飲酒後，已達不
    能安全駕駛動力交通工具之程度，仍於酒後騎乘車牌號碼
    UFC-136 號輕型機車欲再前往某友人家飲酒，於同日晚間8
    時許，行經臺北縣永和市○○○路○ 段與光復街60巷口附近
    ，與告訴人丙○○因行車糾紛發生爭執，被告甲○○竟基於
    傷害之犯意，憤而持安全帽毆打告訴人丙○○，告訴人乙○○見狀上前與告訴人丙○○欲共同搶下被告甲○○之安全帽
    時，被告甲○○即持該安全帽揮舞毆打告訴人丙○○及乙○○，嗣告訴人丙○○及乙○○奪下被告甲○○所持之安全帽
    後，被告甲○○復持自備之剪刀追趕告訴人丙○○及乙○○
    2 人，2 人為避免生命、身體遭受侵害，隨即與被告甲○○
    相互拉扯，見隙奪下被告甲○○所持之剪刀並將之壓制在路
    旁，而告訴人丙○○因而受有左側前臂及腕之表淺損傷、磨
    損或擦傷等傷害；告訴人乙○○則受有右側肘、前臂、腕及
    左側軀幹之表淺損傷、磨損或擦傷、右側手之扭傷及拉傷之
    傷害。嗣經路人林雲龍報警，警方隨即到場處理，並將被告
    甲○○等3 人送醫救治，測得甲○○血液酒精濃度為261.9
    MG/DL ，換算呼氣酒精濃度為1.30MG/L。因認被告甲○○涉
    犯刑法第277 條第1 項之傷害罪嫌等語（被告另涉犯刑法第
    185條之3之罪，另以98年度交簡字第4909號案件審結）。
二、按告訴乃論之罪，告訴人於第一審辯論終結前得撤回其告訴
    ；又告訴經撤回者，應諭知不受理之判決，且該判決得不經
    言詞辯論，刑事訴訟法第238 條第1 項、第303 條第3 款及
    第307條分別定有明文。
三、本件告訴人丙○○、乙○○告訴被告甲○○傷害案件，聲請
    簡易判決處刑書認被告係觸犯刑法第277 條第1 項之傷害罪
    嫌，而依同法第287 條前段之規定，須告訴乃論。茲據告訴
    人2 人均具狀撤回告訴，此有聲請撤回告訴狀1 紙在卷可證
    。則揆諸首開法條及說明，本件爰不經言詞辯論，逕為諭知
    不受理之判決。
四、又檢察官聲請簡易判決處刑，而法院於審理後，認應為不受
    理判決之諭知者，應適用通常程序審判之，刑事訴訟法第
    452 條、第451 條之1 第4 項第3 款分別定有明文。本件檢
    察官雖聲請簡易判決處刑，惟本院認因告訴人等撤回告訴，
    依法應諭知不受理之判決，故依照上開法條及說明，改依通
    常程序審判，併此敘明。
據上論斷，應依刑事訴訟法第452 條、第303 條第3 款、第307
條，判決如主文。
中    華    民    國    98    年    9     月    30    日
                  交通法庭    法  官  侯  志  融
以上正本證明與原本無異。
如不服本判決應於送達後10日內向本院提出上訴狀。
                              書記官  林  伶  芳
中    華    民    國    98    年    9     月    30    日


司法院資訊處製作；財團法人民間司法改革基金會備份。
